【裁判字號】    98,訴,648
【裁判日期】    990226
【裁判案由】    侵權行為損害賠償
【裁判全文】
臺灣士林地方法院民事判決               98年度訴字第648號
原      告  乙○○
            子○○
上2人共同
訴訟代理人  王淑琍律師
複代理人    甲○○
被      告  戊○○
            己○○
            丁○○○
            庚○○
            辛○○
            壬○○
上6 人共同
訴訟代理人  陳建勳律師
            張弘明律師
上列當事人間侵權行為損害賠償事件，本院於民國99年2 月9 日
言詞辯論終結，判決如下：
    主      文
被告應連帶給付原告乙○○新臺幣壹佰陸拾萬玖仟柒佰柒拾壹元
，及被告辛○○自民國九十八年六月三十日起、被告丁○○○與
庚○○自民國九十八年六月二十七日起、被告壬○○自民國九十
八年七月二日起、被告己○○與戊○○自民國九十八年七月一日
起，均至清償日止，按年息百分之五計算之利息。
被告應連帶給付原告子○○新臺幣捌拾萬元，及被告辛○○自民
國九十八年六月三十日起、被告丁○○○與庚○○自民國九十八
年六月二十七日起、被告壬○○自民國九十八年七月二日起、被
告己○○與戊○○自民國九十八年七月一日起，均至清償日止，
按年息百分之五計算之利息。
原告其餘之訴駁回。
訴訟費用由被告連帶負擔十分之六，餘由原告負擔。
本判決第一項，於原告乙○○以新臺幣拾貳萬伍仟元為被告供
擔保後，得假執行。但被告如以新臺幣壹佰陸拾萬玖仟柒佰柒拾
壹元為原告乙○○預供擔保，得免為假執行。
本判決第一項，於原告子○○以新臺幣壹拾陸萬元為被告供擔保
後，得假執行。但被告如以新臺幣捌拾萬元為原告子○○預供擔
保，得免為假執行。
原告其餘假執行之聲請駁回。
    事實及理由
一、按訴狀送達後，原告不得將原訴變更或追加他訴，但擴張或
    減縮應受判決事項之聲明者，不在此限，民事訴訟法第255
    條第1 項第3 款定有明文。本件原告起訴原請求被告連帶給
    付原告子○○新臺幣（下同）144 萬6,585 元及利息，嗣於
    訴訟進行中，改聲明請求被告連帶給付148 萬5,908 元及利
    息。核其所為，要屬擴張應受判決事項之聲明，揆之首揭民
    事訴訟法第255 條第1 項第3 款規定，應認於法尚無不合，
    為可准許。
二、原告起訴主張：訴外人周偉傑前向訴外人徐翊翔（原名徐欽
    炫）借錢未還，民國97年5 月1 日徐翊翔與訴外人陳自勇、
    沈世昌前往臺北縣汐止市凱薩KTV 之1 樓包廂飲酒、唱歌，
    適周偉傑及訴外人楊定參亦前往該處2 樓包廂飲酒、唱歌，
    雙方發生口角，楊定參於翌日凌晨持有改造手槍1 把、內含
    子彈數發，基於殺人之犯意，前往陳自勇服務處內，槍擊徐
    翊翔2 槍致死（下稱系爭事故），並由周偉傑駕車載其離開
    現場，嗣於同月14日，為解免他人之犯行而上吊自殺，遂經
    檢察官以不起訴處分結案。原告乙○○、子○○為徐翊翔之
    父母，自得依民法第192 條第2 項、第194 條之規定，請求
    被告連帶賠償法定扶養費各15萬9,748 元、23萬5,908 元，
    及因徐翊翔死亡所受之精神上損害賠償各125 萬元、125 萬
    元。又原告乙○○因系爭事故，為徐翊翔支出醫療費2 萬9,
    271 元、喪葬費用99萬7,749 元，其中26萬500 元為原告支
    出，尚積欠證人癸○○35萬元，其他費用由相關協力廠商及
    團體支付，該等費用習俗上屬「奠儀」性質，原告另請證人
    丙○○帶團誦經之費用17萬元為信仰及習俗上所必須，屬必
    要費用。另原告受領勞工保險局之喪葬給付與被告應賠償原
    告之喪葬費用，二者並非基於同一原因事實，被告均不得主
    張損益相抵。而系爭事故發生前日，縱徐翊翔與楊定參間發
    生糾紛，楊定參經相當時間在不動地點持槍殺害徐翊翔，亦
    難謂徐翊翔對此有何與有過失，被告亦不得主張有過失相抵
    之適用。為此，依侵權行為損害賠償之法律關係，請求被告
    連帶賠償等語，並聲明求為判決：(一)被告應連帶給付原告乙○○243 萬6,768 元，及自起訴狀繕本送達翌日起至清償日
    止，按年息5 ％計算之利息。(二)被告應連帶給付原告子○○
    148 萬5,908 元，及自起訴狀繕本送達翌日起至清償日止，
    按年息5 ％計算之利息。(三)願供擔保請准宣告假執行。
三、被告則以：系爭事故之發生，係因徐翊翔傷人在先，致楊定
    參心生不滿而引起殺人動機，楊定參亦屬與有過失，應減輕
    被告之賠償金額。況原告乙○○未舉證醫療費用為其所支出
    ，且喪葬費部分，原告乙○○雖稱其支出50萬元，惟其提出
    之錄影光碟僅能證明確有舉辦喪葬相關事宜，而喪葬費用之
    項目、數額多少、是否由原告支出等項，皆未說明。證人癸○○雖於本院證述原告乙○○尚有35萬元未支付，該部分屬
    尚未發生之損害，原告不得預為請求，其餘50萬元部分，原
    告自承並未支出，係相關委辦廠商及團體支出，另原告乙○○於本院97年度補審字第17號自承已領取勞工保險喪葬津貼
    9 萬1,500 元，則該部分原告並未受有損失。又觀之原告乙○○既已委請證人癸○○承辦所有喪葬事宜，卻又另請證人
    丙○○為徐翊翔做功德花費17萬元，該部分非屬必要之喪葬
    費用，應予扣除。扶養費部分，原告等人名下尚有不動產，
    且受其餘子女扶養，其資力豐富，應無不能維持生活情形，
    是原告等人請求扶養費，應屬無據。而慰撫金之請求部分，
    徐翊翔長年為江湖事務奔走，未與原告同住，與原告之感情
    基礎較為淡薄，而楊定參於案發後已自殺謝罪，被告等人繼
    承楊定參之遺產總值不過228 萬元，其請求高額之慰撫金顯
    不合理等語置辯，並聲明求為判決：(一)原告之訴駁回。(二)如
    受不利判決，請准宣告供擔保免為假執行。
四、經查：
  (一)如下事實為兩造所不爭執：
  1.楊定參及訴外人周偉傑、潘棋鑫、朱安等人於97年5 月1
    日晚間22時許，至臺北縣汐止市○○路○ 段320 號凱撒KTV
    飲酒、唱歌，適徐翊翔（原名徐欽炫）偕同訴外人陳自勇、
    沈世昌亦前往上址凱撒KTV 飲酒、唱歌，楊定參等人在2 樓
    之包廂，徐翊翔等人則在1 樓之包廂，約同日24時許，楊定
    參等人至2 樓包廂向徐翊翔等人敬酒，楊定參與徐翊翔發生
    口角，徐翊翔用手打楊定參之後腦勺，楊定參質問稱：「為
    何打我的頭」，隨行之周偉傑、沈世昌等友人立即上前拉開
    2 人，徐翊翔、陳自勇及沈世昌等人隨即結帳離開。楊定參
    於爭執後離開凱撒KTV ，再度折返時，在褲腰內藏放1 把具
    有殺傷力之仿SIG SAUER 廠半自動手槍製造之換裝金屬槍管
    及金屬滑套而成之改造手槍，在櫃臺詢問凱撒KTV 負責人葉
    秋春關於徐翊翔之行蹤，葉秋春告以已結帳離開後，楊定參
    即離開該處，而周偉傑因所駕駛之車號9723-KN 號白色自小
    客車停放在汐止市○○路、忠孝東路口附近之朱安住處，
    潘祺鑫之住處鑰匙則置在該自小客車上，周偉傑、潘棋鑫遂
    各自前往朱安住處，在朱安住處見楊定參因酒醉而腳步
    搖晃，遂由朱安駕駛車號9723-KN 號白色自小客車搭載周
    偉傑、潘棋鑫及楊定參一同前往臺北縣汐止市○○○路400
    號附近之楊定參住處。約於同年5 月2 日凌晨1 時25分許，
    車駛至汐止市○○○路476 號汐止市市民代表陳自勇服務處
    附近，楊定參突稱欲下車，下車後，楊定參隨即走往上址之
    陳自勇服務處，自未關閉之玻璃大門步入後，穿越服務處前
    方之辦公桌，靠近服務處後方之沙發區，右手持上開具殺傷
    力之仿SIG SAUER 廠半自動手槍製造之換裝金屬槍管及金屬
    滑套而成之改造手槍，朝坐在沙發上之徐翊翔胸口射擊，適
    徐翊翔為反抗而擬起身，第1 發子彈未擊中徐翊翔，流彈則
    傷及沈世昌之腳部，第2 發子彈擊中徐翊翔之左手臂，導致
    連續貫穿左手臂、胸腔並致左肱骨骨折、雙側血胸，經送往
    國泰綜合醫院汐止分院急救，仍因出血性休克及呼吸性休克
    而於同日7 時15分不治死亡。同在陳自勇服務處泡茶聊天之
    陳自勇、周育安、蘇奕光、詹宏斌及賴鎮祺等人見狀，立即
    追上前去，有人則持煙灰缸擊中楊定參之頭部，在服務處門
    口雖制伏楊定參，然因有人呼叫入內協助急救徐翊翔，楊定
    參遂趁隙逃逸，並搭乘朱安所駕駛之上開車號9723-KN 號
    白色自小客車離去。周偉傑及潘棋鑫在服務處門口見楊定參
    及朱安駕車離去，經電話聯繫後，趕至長庚紀念醫院基隆
    分院會合，楊定參懼未就醫，4 人再駕車返回汐止附近，朱
    安在汐止交流道附近下車，周偉傑駕駛該車，與潘棋鑫續
    搭載楊定參往南逃逸。嗣因楊定參於同年月14日23時許，在
    承租之桃園縣中壢市○○○街70-10 號住處之室內樓梯上吊
    死亡，故案經臺灣士林地方法院檢察官以97年度偵字第6696
    號、97年度偵字第8395號殺人案件就楊定參部分為不起訴處
    分。
  2.原告因系爭事件，前向臺灣士林地方法院檢察署犯罪被害人
    補償審議委員會聲請補償，經以97年度補審字第17號受理，
    嗣於98年6 月10日撤回聲請。
  3.原告乙○○及子○○各為徐翊翔之父、母，原告乙○○為31
    年7 月5 日生，為國小畢業，於臺北縣汐止市有不動產1 筆
    ，新竹縣湖口鄉境內有不動產1 筆，財產總額233 萬7,574
    元。原告子○○為國小畢業，於臺北縣汐止市轄內亦有不動
    產1 筆，財產總額132 萬3,274 元。被害人徐翊翔為57年11
    月14日生，國中畢業，與其兄徐欽宏共有曳引式拖車2 部，
    靠行明所有限公司，每月平均薪資約為25萬元，另在基隆市
    轄區內有不動產1 筆。
  4.被告均為楊定參之繼承人，且未向法院聲報拋棄或限定繼承
    ，而向財政部臺灣省北區國稅局申報楊定參之遺產，包含公
    同共有土地14筆、分別共有房屋3 筆及汽車1 部，依公告現
    值及課稅現值合計價額共228 萬6,995 元。
  (二)上開事實，且有戶籍謄本（本院卷第10頁、第47頁以下）、
    稅務電子閘門財產所得調件明細表（本院卷第23頁以下）、
    在職證明（本院卷第58頁）、財政部臺灣省北區國稅局汐止
    稽徵所函（本院卷第75頁以下）等，附卷可稽，並經本院調
    取臺灣士林地方法院檢察署97年度偵字第6696號、97年度偵
    字第8395號、97年度相字第287 號，及臺灣士林地方法院檢
    察署犯罪被害人補償審議委員會97年度補審字第17號（下稱
    17號卷宗）、臺灣桃園地方法院檢察署97年度相字第871 號
    等卷宗查核屬實，均堪信為真實。
五、茲原告主張依據侵權行為損害賠償之法律關係，訴請被告連
    帶給付，被告則以前開情詞置辯。本院判斷如下：
  (一)按「因故意或過失，不法侵害他人之權利者，負損害賠償責
    任。」；「不法侵害他人致死者，對於支出醫療及增加生活
    上需要之費用或殯葬費之人，亦應負損害賠償責任。」；「
    被害人對於第三人負有法定扶養義務者，加害人對於該第三
    人亦應負損害賠償責任。」；「不法侵害他人致死者，被害
    人之父母、子女及配偶，雖非財產上之損害，亦得請求賠償
    相當之金額。」，民法第184 條第1 項前段、第192 條第1
    項、第2 項及第194 條分別定有明文。又直系血親相互間均
    互負扶養義務，受扶養權利者為直系血親尊親屬時，其扶養
    權利不以無謀生能力為必要，分別為民法第1114條第1 款、
    第1117條所明定，惟直系血親尊親屬之受扶養請求權有無，
    雖不限於無謀生能力，但仍受「不能維持生活」之限制（最
    高法院62年10月16日62年度第2 次民庭庭推總會決議意旨參
    照）。至法院對於慰撫金之量定，應斟酌行為人，並被害人
    暨其父、母、子、女及配偶之身分、地位、經濟狀況與加害
    程度及其他各種情況等關係以定之。
  (二)原告主張其子徐翊翔係於前載不爭執事實所敘情狀下，遭被
    告之被繼承人楊定參持改造手槍槍擊致死一節，為被告所不
    爭執，堪認徐翊翔之生命係遭楊定參侵害而死亡，揆之前揭
    民法第184 條第1 項前段、第192 條第1 項、第2 項及第19
    4 條規定，楊定參應就因此為徐翊翔支出醫療費用或殯葬費
    之人、對徐翊翔有扶養請求權之人及徐翊翔之父母，負賠償
    支出醫療費或殯葬費、扶養費及非財產上損害賠償之義務，
    而楊定參已於97年5 月14日死亡，被告為楊定參之繼承人，
    依據修正前民法第1148條第1 項、第1153條第1 項規定，應
    繼承楊定參所負此等債務，並負連帶責任。
  (三)原告乙○○主張被告應連帶賠償其為徐翊翔支付之醫療費用
    為2 萬9,271 元、殯葬費99萬7,749 元、扶養費15萬9,748
    元及非財產上損害賠償125 萬元，原告子○○則主張被告應
    連帶賠償扶養費23萬5,908 元及非財產上損害賠償125 萬元
    ，被告俱有爭執。本院就原告各項請求知當否，分論如后：
  1.原告乙○○請求被告連帶賠償為徐翊翔支付醫療費用2 萬9,
    271 元部分：原告乙○○確為徐翊翔支付同額之醫療費用，
    業據提出醫療費用證明1 紙為證（本院卷第16頁），而原告
    既執有此醫療費用單據，應認其以舉證證明支出之事實，故
    原告乙○○請求被告連帶賠償其為徐翊翔支出之醫療費用2
    萬9,271 元，應認有據，被告以原告乙○○未舉證證明云云
    抗辯，難謂可取。
  2.原告請求被告連帶賠償其為徐翊翔支付殯葬費99萬7,749 元
    部分：原告乙○○主張其為徐翊翔之出殯葬費用一節，固據
    提出殯葬現場影像光碟1 片（外放）及千萬代人本企業社即
    癸○○所出具之收據（17號卷第21頁）、禮儀用品明細預估
    單（同上卷第22頁以下），並聲請詢問癸○○及辦理誦經法
    事之丙○○為證。惟從光碟顯示辦理殯葬過程，本難逕以推
    認原告乙○○實支數額，且從原告所提出之收據記載：癸○○為提供辦理徐翊翔殯葬事宜，未扣除相關協力委辦廠商、
    團體支付金額之全部費用為136 萬元，於97年5 月27日未扣
    除相關協力委辦廠商、團體支付部分之代收金額為26萬500
    元等語，而證人丙○○到庭結證稱：原告乙○○給付誦經法
    事費用至少17萬元以上等語（本院卷第16頁背面以下）；證
    人癸○○到庭證稱：原告乙○○委託的部分約5 、60萬元，
    實際上原告乙○○已付金額為26萬500 元，包含17號卷第22
    頁第1 至5 、7 、9 至13、15、16、18至24、26、27項，及
    第23頁第1 至3 、5 至27項，第24頁第1 至6 、9 至24，與
    第25頁1 至5 、11至16項都是原告乙○○支付，原告乙○○
    尚有35萬元未付將來需有，原告乙○○委辦項目符合一般常
    情，但是是較高等級的作法等語（本院卷第192 頁背面以下
    ），可知原告乙○○為徐翊翔實際已付之殯葬費包括支付丙○○之17萬元、支付癸○○之26萬500 元，另尚欠癸○○35
    萬元，而乙○○因此對癸○○負擔債務，應認亦屬所受損害
    而負擔之消極財產，自應併行計入得請求被告賠償之殯葬費
    範圍，合計共78萬500 元，此參照徐翊翔生前與其胞兄共有
    曳引車2 部，每月收入約25萬元之資力狀況，亦應認屬合於
    其資力之殯葬費用。至原告乙○○主張其他協力廠商支付費
    用屬奠儀性質云云，姑不論是否可取，果此，亦屬人情上發
    生之往還，與是否為必要費用之支出無涉，即從原告乙○○
    而言，主觀上亦認其委辦項目為必要而已，是原告乙○○逾
    此範圍之請求，洵不能認為可採。被告雖抗辯：原告乙○○
    主張之費用過高，且非必要，復未舉證證明有實際支出云云
    。然原告乙○○已舉前述證據為證，足堪採取有支付及負擔
    消極財產之事實，而徐翊翔係遭楊定參槍擊致死，民間習俗
    認屬非終於正寢，在法事安排上，有高於一般殯葬之規格或
    信仰上之特殊要求，亦屬合於社會風俗之合理範圍，原告乙○○因此所為支出，難認過高或非必要。
  3.原告各請求被告連帶賠償扶養費各15萬9,748 元、23萬5,90
    8 元部分：按直系血親相互間，互負扶養之義務；受扶養權
    利者，以不能維持生活而無謀生能力者為限。前項無謀生能
    力之限制，於直系血親尊親屬不適用之，民法第1114條第1
    款、第1117條分別定有明文。是父母子女間固互負扶養義務
    ，而父母對子女有無受扶養權利之判斷，雖不以無謀生能力
    為必要，但仍須符於如不受扶養即不能維持生活之要件，始
    堪肯認。本件原告各主張對徐翊翔有扶養請求權，而訴請被
    告連帶賠償，惟觀之卷附96年、97年度財產調件明細資料顯
    示，原告乙○○名下有房屋及土地4 筆、汽車2 部，按公告
    現值計算價值即達233 萬7,574 元，原告子○○在臺北縣汐
    止市轄內亦有不動產3 筆，按公告現值及課稅現值計算價值
    亦達132 萬3,274 元，且原告子○○另有存款利息等收入，
    原告徐清權亦有利息及將所有房屋出租之租賃所得，顯見原
    告2 人自有資產、收入非不能維持生活，依據上揭民法規定
    ，不能認對徐翊翔有扶養請求權，自無從許其主張得請求被
    告賠償扶養費之損害。
  4.原告請求被告連帶賠償非財產上損害各125 萬元部分：第按
    慰藉金之賠償須以人格權遭遇侵害，使精神上受有痛苦為必
    要，其核給之標準固與財產上損害之計算不同，然非不可斟
    酌雙方身分資力與加害程度，及其他各種情形核定相當之數
    額（最高法院51年台上字第223 號判例意旨參照）。本件被
    害人徐翊翔為原告之子，徐翊翔因遭楊定參以槍擊之侵害手
    段致死，原告上精神必受有重大痛苦，依據民法第194 條規
    定，得請求被告連帶賠償非財產上之損害賠償。而斟酌上載
    兩造不爭執之徐翊翔及兩造各自身分、地位、資力、生活狀
    況與楊定參侵害行為之態樣、遺產數額，並原告精神上所受
    痛苦之程度等一切情狀，本院認被告應連帶賠償原告之精神
    上損害賠償，各以80萬元為適當，原告請求於此範圍內，應
    認有據，逾此所為請求，則不能認為可採。
  5.綜上，原告乙○○得請其被告連帶賠償之損害數額為160 萬
    9,771 元（29271+780500+800000 ＝0000000 ），原告子○○得請求被告連帶賠償之數額則為80萬元。
  (四)次按損害之發生或擴大，被害人與有過失者，法院得減輕賠
    償金額或免除之。為民法第217 條第1 項所明定，此項規定
    之目的在謀求加害人與被害人間之公平性，倘受害人於事故
    之發生亦有過失時，由加害人負全部賠償責任，未免失之過
    苛，是以賦予法院得不待當事人之主張，減輕其賠償金或免
    除之職權。而行為人之侵害行為，若係因被害人所挑釁者，
    雖非不能謂其自己為無過失，但是否就損害之發生為與有過
    失，仍以二者間具備時間、空間之密接性，與相互間手段、
    侵害情節之相當性，方堪謂合，蓋縱行為人前遭侵害，亦應
    於事後循合法途徑謀求解決，不能以無論有何新仇舊恨而加
    以追擊，猶認被害人應負與有過失責任，否則無異默許，甚
    或鼓勵自力尋仇，而肯認其正當性。被告抗辯楊定參槍擊徐
    翊翔之原因為徐翊翔於97年5 月1 日晚間24時許，在臺北縣
    汐止市○○路○ 段320 號內用手打楊定參之後腦勺，楊定參
    方於離去後，於同年5 月2 日凌晨1 時25分許，攜槍前往臺
    北縣汐止市○○○路476 號徐翊翔所在處所加以槍擊，徐翊
    翔就此事件之發生為與有過失，應減輕被告之賠償金額云云
    。但無論從時間、空間而言，均無密接性可言，且徐翊翔以
    徒手打擊楊定參，亦無證據顯示造成傷害，楊定參以槍擊之
    方法致徐翊翔於死，在手段上毫無相當性可言，自不能認徐
    翊翔為與有過失，而可減輕被告之賠償責任，是被告此一抗
    辯，要難謂合。
  (五)按保險制度，旨在保護被保險人，非為減輕損害事故加害人
    之責任。保險給付請求權之發生，係以定有支付保險費之保
    險契約為基礎，與因侵權行為所生之損害賠償請求權，並非
    出於同一原因。後者之損害賠償請求權，殊不因受領前者之
    保險給付而喪失，兩者除有保險法第53條關於代位行使之關
    係外，並不生損益相抵問題（最高法院68年台上字第42號判
    例意旨參照）。是於侵權行為損害賠償之債，除保險法或強
    制汽車責任保險等法律有特別規定外，被害人或受益人自保
    險人受領之給付，行為人不得主張損益相底予以扣減，或主
    張請求權人已無該部分之損害，此於勞工保險情形亦同。徐
    翊翔生前有投保勞工保險，因其死亡，勞工保險局已支付普
    通傷病死亡給付64萬500 元及喪葬津貼9 萬1,500 元，雖有
    勞工保險局核定通知書及公務電話紀錄表附在17號卷內可稽
    ，被告據此抗辯前述喪葬給付部分，應自原告乙○○請求之
    殯葬費用中扣除云云，參照上揭判例意旨及說明，仍應認屬
    無據。
  (六)末按「給付無確定期限者，債務人於債權人得請求給付時，
    經其催告而未為給付，自受催告時起，負遲延責任。其經債
    權人起訴而送達訴狀，或依督促程序送達支付命令，或為其
    他相類之行為者，與催告有同一之效力。」；「遲延之債務
    ，以支付金錢為標的者，債權人得請求依法定利率計算之遲
    延利息。」；「應付利息之債務，其利率未經約定，亦無法
    律可據者，週年利率為百分之五。」，民法第229 條第2 項
    、第223 條第1 項前段及第203 條各有明文。本件被告對原
    告負有前述損害賠償債務而應給付金錢，經原告起訴，而將
    起訴狀繕本各於98年6 月26日送達被告辛○○、於同年月26
    日送達被告丁○○○及庚○○、於同年7 月1 日送被告壬○○、於同年6 月30日送達被告己○○與戊○○，有掛號郵件
    收件回執及大宗掛號函件存根（本院卷第101 頁以下），在
    卷可憑，被告迄今猶未給付，依據前揭規定，應負遲延責任
    ，當加計法定利息給付。原告於斯請求被告給付利息，應認
    於各自得請求賠償之上開數額金錢範圍內，被告辛○○應自
    98 年6月30日起、被告丁○○○與庚○○應自同年月27日起
    、被告壬○○應自98年7 月2 日起、被告己○○與戊○○應
    自同年月1 日起，均至清償日止，按年息5 ％加計利息給付
    ，惟逾此原告所為利息之請求，則屬無據。
六、從而，原告主張依據侵權行為損害賠償法律關係，訴請被告
    連帶給付，應認於原告乙○○請求被告連帶給付160 萬9,77
    1 元、原告子○○請求被告連帶給付80萬元，及被告辛○○
    自98年6 月30日起、被告丁○○○與庚○○自98年6 月27日
    起、被告壬○○自98年7 月2 日起、被告己○○與戊○○自
    98年7 月1 日起，均至清償日止，按年息5 ％計算之利息範
    圍內，為有理由，應予准許。至超逾此部分之請求，則為無
    理由，應予駁回。
六、兩造各陳明願供擔保，聲請宣告假執行及免為假執行，經核
    於原告勝訴之範圍內，於法均無不合，爰各酌定相當之金額
    准許之。而原告其餘之訴既經駁回，所為假執行之聲請亦失
    所附麗，應併予駁回之。至兩造其餘攻擊防禦方法與所提出
    之證據資料，經本院悉予審酌後認均無礙於本件之判斷，於
    茲不贅。
七、據上論結，原告之訴為一部有理由、一部無理由，依民事訴
    訟法第85條第2 項、第390 條第2 項、第392 條第2 項判決
    如主文。
中    華    民    國    99    年    2     月    26    日
                  民事第二庭  法  官  蕭錫証
以上正本證明與原本無異。
如對本判決上訴，應於判決送達後20日內向本院提出上訴狀。
中    華    民    國    99    年    3     月    3     日
                              書記官  林立原

司法院資訊處製作；財團法人民間司法改革基金會備份。
